# 请教陈版，亏损业务的合同负债如何确认

提问人：谢 俊豪 时间：2022-01-17 13:39:14
一项服务价税合计共 106 元（增值税 6 元），成本为103,（需付给个人，无进项），业务实质为搓成交易赚取佣金，现在预收了客户 106 元，其中 103 计入其他应付，剩下 3 元应为合同负债+待转销项税，但此时销项税为 6 元，合同负债要确认为-3吗？最后结转收入也是-3
公司最终实现盈利为政府补助的税收返还，全部确认为收入，收入最后为正，但期末确认的合同负债还是负数，该如何列示？或者说就不该这么做会计处理？

回答人：chenyiwei
这种情况下，如不考虑日后的税收返还，则该交易中可确认的收入就是负数。相应地，扣除税费后的合同负债也是负数。虽然少见，但这个结果应当是正常的。